---
title: "Cómo usar esta plantilla"
output: 
  rmarkdown::html_vignette:
    toc: true
    number_sections: true 
    toc_depth: 1
vignette: >
  %\VignetteIndexEntry{Cómo usar esta plantilla}
  %\VignetteEngine{knitr::rmarkdown}
  %\VignetteEncoding{UTF-8}
---

```{r, include = FALSE}
knitr::opts_chunk$set(
  collapse = TRUE,
  comment = "#>"
)

```


# Introducción 

Este paquete proporciona una plantilla de `pkgdown` adaptada a la empleada por 
la comunidad [rOpenSpain](https://ropenspain.es/), que a su vez es una 
adaptación de la plantilla 
[Universal](https://bootstrapious.com/p/universal-business-e-commerce-template) 
creada por [Bootstrapius](https://bootstrapious.com/p/universal-business-e-commerce-template) con la variación de color **violet**.

## Limitaciones

El diseño original de las plantillas que componen `pkgdown` es bastante rígido, 
en el sentido de que ligeras modificaciones (como el tipo de *navbar* o la 
localización del *footer*) pueden provocar que el renderizado final no sea 
óptimo. Para solucionarlo se han empleado algunos *hacks* en el fichero `css` 
y pequeños fragmentos en `javascript`.

Otra limitación es la diferencia de versiones Bootstrap, ya que `pkgdown` 
emplea la versión 3.4.1 mientras que Universal emplea la 3.3.7.
  

# Configuración previa

En la raíz del proyecto ha de existir un archivo `_pkgdown.yaml` con al menos 
las siguientes líneas:

``` yaml
template:
  package: rostemplate
  # No pongas la siguiente línea!
  default_assets: false

```

Puedes encontrar información sobre cómo configurar otras opciones en 
`_pkgdown.yaml` [aquí](https://pkgdown.r-lib.org/articles/pkgdown.html).

Adicionalmente, es necesario añadir al archivo `.Rbuildignore` 
las siguientes líneas:

```
^\.github$
^docs$
^_pkgdown\.yml$

```

# Uso de la plantilla

Esta sección detalla diferentes opciones para generar un sitio estático para el 
paquete deseado con el formato definido por esta plantilla. El resultado de 
este paso es la generación de un sitio estático compuesto de los archivos 
`html`, `css`, etc. basados en el paquete de R para el que se está generando 
el sitio.


## Con GitHub actions - CI

GitHub Actions permite automatizar procesos cuando se activa un *trigger*. 
En este caso se han preparado dos acciones que actualizan el sitio estático 
cada vez que se añade un *commit* al repositorio. 

Los flujos de trabajo consisten en archivos con extensión `.yaml`. La acción [rostemplate-docs.yaml](https://github.com/ropenspain/rostemplate/blob/main/inst/yaml/rostemplate-docs.yaml) crea el sitio estático en la carpeta `./docs` mientras que [rostemplate-gh-pages.yaml](https://github.com/ropenspain/rostemplate/blob/main/inst/yaml/rostemplate-gh-pages.yaml) crea el sitio estático en el branch `gh-pages`.

Para configurar esta opción, es necesario disponer en el repositorio de una 
carpeta en la ruta `.github/workflows` y copiar la acción deseada en dicha 
carpeta.

### Alternativa usando las funciones de `rostemplate`

Aunque el uso del paquete `rostemplate` en si no es necesario con 
GitHub actions, se han desarrollado dos funciones que automatizan 
esta configuración de manera automática. Estas funciones simplemente crean el 
directorio `.github/workflows` si no existiera previamente y copian 
los archivos solicitados en la ruta correspondiente. Adicionalmente, crean los
archivos `.Rbuildignore` y `.github/.gitignore`, que ignoran ciertos archivos
cuando se compila el paquete:

```{r eval=FALSE}

# Instalación via r-universe
options(repos = c(
  ropenspain = "https://ropenspain.r-universe.dev",
  CRAN = "https://cloud.r-project.org"
))

install.packages("rostemplate")

# Deploy to gh-branch

rostemplate::ros_actions_pkgdown_branch()


# Deploy to docs folder
rostemplate::ros_actions_pkgdown_docs()
```


Es posible cambiar el evento que desencadena la actualización del sitio:

```yaml 

# Actualiza en cada commit - por defecto
on:
  push:
    branches:
      - main
      - master
      
# Actualiza cuando se modifica un archivo específico: _pkgdown.yaml

on:
  push:
    paths:
      - '_pkgdown.yaml'

```

Más información sobre cómo adaptar los *triggers* de la acción [aquí](https://docs.github.com/es/free-pro-team@latest/actions/reference/events-that-trigger-workflows).

## RStudio - manual

El sitio estático se puede generar igualmente desde una sesión local en 
RStudio. Para ello, es necesario instalar este paquete usando `remotes`:


```{r eval=FALSE}
rostemplate::ros_build()
```

La función `rostemplate::ros_build()` no es más que un alias de 
`pkgdown::build_site`, aportando únicamente un control sobre la configuración
del archivo `_pkgdown.yml` 

Una vez generado el sitio, es necesario actualizar el repositorio remoto en 
GitHub mediante un *commit*.

# GitHub Pages

Una vez generado el sitio estático y subido al repositorio en GitHub, 
el último paso es activar el sitio web a través de los *Settings* de 
nuestro repositorio (*Setting>GitHub Pages*), seleccionando el origen deseado 
(`gh-pages`, `main/docs`, etc.).
